# 股份支付评估基准日确认问题

提问人：の ′ 誹喌難怋 时间：2019-11-28 06:30:17
陈老师，请教个问题：根据 2018 年 12 月 2 日转让双方签订的股权转让协议，大股东 A 将持公司的 63.00 万股股份转让给 B，B 为公司的销售总监，双方约定作价根据 2018 年 10 月 31 日净资产为基础，但股权转让协议未写明基准日。
根据《企业会计准则第 11 号——股份支付（ 2006 ）》第五条，授予后立即可行权的换取职工服务的以权益结算的股份支付，应当在授予日按照权益工具的公允价值计入相关成本或费用，相应增加资本公积。授予日，是指股份支付协议获得批准的日期。
因此根据准则规定这次股份支付的评估基准日最好是 2018 年 11 月 30日。但评估师认为应以 2018 年 10 月 31 日做评估基准日， 11 月公司新增收购全资子公司，评估数据较难获取，且毕竟双方是以 2018 年 10 月31 日净资产作价，只是股权转让协议签订较晚。
请教陈老师，该种情况下，股份支付的评估基准日应以哪个时间点较为合适。

回答人：chenyiwei
此次基准日应为授予日（可以用你说的 2018 年 11 月 30 日来模拟）。由于 “11 月公司新增收购全资子公司”，可能导致 11 月末的净资产状况和10 月末相比发生较大变化，因而以 10 月末为基准日的评估值不能恰当反映授予日的标的股权公允价值。